【裁判字號】    92,訴,978
【裁判日期】    920829
【裁判案由】    毒品危害防制條例
【裁判全文】
臺灣彰化地方法院刑事判決                          九十二年度訴字第九七八號
    公  訴  人  臺灣彰化地方法院檢察署檢察官
    被      告  甲○○
右列被告因違反毒品危害防制條例案件，經檢察官提起公訴（九十二年度毒偵緝字第
一二０號），本院判決如左：
    主      文
甲○○連續施用第一級毒品，累犯，處有期徒刑拾月；又施用第二級毒品，累犯，處
有期徒刑肆月；應執行有期徒刑壹年壹月。
    事      實
一、甲○○曾有因竊盜案件，經本院於民國九十年十一月二十日以八十九年度易字第
    一六九二號判決有期徒刑八月，九十一年一月一日確定，並於九十一年六月十一
    日（同年月十二日出監）執行完畢。又因施用第一級毒品海洛因案件，經施以觀
    察、勒戒後，認無繼續施用毒品之傾向，業經臺灣臺中地方法院檢察署檢察官於
    九十年三月十四日以九十年度毒偵字第一二六七號不起訴處分確定。猶不知悔改
    ，復基於施用第一級毒品海洛因之概括犯意，自九十一年八月底某日起至九十二
    年六月六日止，連續在彰化縣福興鄉福南村振興巷廿二之十一號住處，將海洛因
    摻水再以針筒注射入人體之方式，施用海洛因多次；又另起施用第二級毒品安非
    他命之犯意，於九十一年九月十二日或其前四日內之某一時點，在不詳地點，以
    不明方式，施用安非他命一次。嗣於九十一年九月十二日，經台中市警察局第一
    分局通知調驗，在該分局予以採驗尿液結果，呈安非他命類及鴉片代謝物陽性反
    應，於九十二年六月七日經依本院九十二年度毒聲字第一二三○號裁定送台灣彰
    化看守所附設勒戒處所觀察、勒戒後，認有繼續施用毒品之傾向。
二、案經台中市警察局第一分局報請台灣台中地方法院檢察署呈請台灣高等法院台中
    分院檢察署檢察長令轉臺灣彰化地方法院檢察署偵查起訴。
    理      由
一、訊據被告甲○○固坦承有施用第一級毒品海洛因之事實，惟矢口否認有施用第二
    級毒品安非他命之犯行，辯稱：未施用安非他命云云。惟查，被告於九十一年九
    月十二日為警所採尿液，經檢驗結果，呈鴉片類及安非他命類陽性反應，有中山
    醫學大學附設醫院藥物濫用檢測中心檢驗報告一紙附卷可稽（見台灣台中地方法
    院檢察署九十二年度毒偵字第一三二號偵查卷第十一頁），按甲基安非他命經施
    用入人體後，因代謝作用，約百分之七十於二十四小時內自尿中排出，約百分之
    九十於九十六小時內自尿中排出，被告於九十一年九月十二日所採尿液中既經檢
    出前開安非他命類陽性反應，足証其為警查獲前四日內某時應有施用第二級毒品
    安非他命，故其前揭所辯未施用安非他命云云，尚非可採。又被告施用第一級毒
    品部分，復有前開檢驗報告附卷可資佐証，被告此部分之自白核與事實相符，堪
    值採信，其施用第一、二級毒品海洛因及安非他命之事實堪以認定。另被告前因
    施用第一級毒品海洛因案件，經施以觀察、勒戒後，認無繼續施用毒品之傾向，
    業經臺灣臺中地方法院檢察署檢察官於九十年三月十四日以九十年度毒偵字第一
    二六七號不起訴處分確定，現因本件施用毒品案件，經依本院九十二年度毒聲字
    第一二三０號裁定送臺灣彰化看守所附設勒戒處所施以觀察、勒戒後，認有繼續
    施用毒品之傾向等情，有該不起訴處分書、台灣高等法院被告全國前案紀錄表、
    台灣彰化地方法院檢察署刑案資料查註紀錄表、台灣彰化看守所附設勒戒處所九
    十二年六月二十七日彰所戒字第０九二０００一二四一號函附之有無繼續施用毒
    品傾向證明書在卷足憑。被告犯罪事證明確，其前開犯行洵堪認定。
二、核被告甲○○所為，係犯毒品危害防制條例第十條第一項之施用第一級毒品罪及
    同條第二項之施用第二級毒品罪。被告持有第一、二級毒品海洛因及安非他命之
    低度行為應為其施用之高度行為吸收，均不另論罪。又被告先後多次施用第一級
    毒品海洛因之犯行，時間緊接，所犯又係構成要件相同之罪名，顯係基於概括犯
    意為之，應依連續犯規定論以一罪，並加重其刑。末查被告前曾因竊盜案件，經
    本院於九十年十一月二十日以八十九年度易字第一六九二號判決有期徒刑八月，
    九十一年一月一日確定，並於九十一年六月十一日執行完畢一節，有臺灣高等法
    院被告全國前案紀錄表及台灣彰化地方法院檢察署刑案資料查註紀錄表在卷可稽
    ，其於刑之執行完畢後五年內再犯有期徒刑以上之罪，係屬累犯，依法就施用第
    一級毒品罪部分遞加重其刑，另就施用第二級毒品罪部分加重其刑。其所犯上開
    二罪之間，犯意各別，行為互殊，應予分論併罰。爰審酌被告犯罪次數、施用之
    期間、動機、目的、方法、不知珍惜身體，犯罪所生危害，現於戒治處所戒治中
  及犯後態度等一切情狀，各量處如主文所示之刑，並定其應執行之刑。
據上論斷，應依刑事訴訟法第二百九十九條第一項前段，毒品危害防制條例第十條第
一項、第二項，刑法第十一條前段、第五十六條、第四十七條、第五十一條第五款，
判決如主文。
本案經檢察官黃淑媛到庭執行職務。
中      華      民      國    九十二    年      八      月    二十九    日
                                    台灣彰化地方法院刑事第二庭
                                        法      官  李  水  源
右正本證明與原本無異。
如不服本判決，應於判決送達後十日內向本院提出上訴狀( 須附繕本 )。
                                        法院書記官  廖  建  興
中      華      民      國    九十二    年      九      月      二      日
附錄論罪科刑法條全文：
毒品危害防制條例第十條
施用第一級毒品者，處六月以上五年以下有期徒刑。
施用第二級毒品者，處三年以下有期徒刑。


司法院資訊處製作；財團法人民間司法改革基金會備份。
